臺灣臺南地方法院新市簡易庭民事判決                           110年度新簡字第575號
原      告  陳景祥  
訴訟代理人  黃冠霖律師
被      告  王俊棋  

訴訟代理人  孫錦煌  
上列當事人間請求侵權行為損害賠償事件，本院於中華民國111
年6月22日言詞辯論終結，判決如下：
    主      文
被告應給付原告新臺幣貳佰零玖萬參仟貳佰參拾捌元，及自民國
一百一十年十月十二日起至清償日止，按週年利率百分之五計算
之利息。
原告其餘之訴駁回。
訴訟費用新臺幣參萬陸仟捌佰伍拾玖元，由被告負擔新臺幣參萬
貳仟零陸拾柒元，餘由原告負擔。
本判決於原告以新臺幣柒拾萬元供擔保後，得為假執行；但被告
於執行標的物拍定、變賣或物之交付前，如以新臺幣貳佰零玖萬
參仟貳佰參拾捌元預供擔保，免為假執行。
原告其餘假執行聲請駁回。
    事實及理由
一、原告起訴主張：
  ㈠被告於民國109年11月25日上午7時20分許，駕駛車牌號碼000
    0-00號自用小客車(下稱甲車)，沿臺南市永康區大灣路由東
    向西方向行駛，駛至該路863號時，逕自外側車道迴轉，與
    同向騎乘車牌號碼000-0000號(下稱乙車)普通重型機車之原
    告發生擦撞，造成原告人車倒地，受有右側股骨幹粉碎性骨
    折、右側第二腳趾開放性骨折、右側手指撕裂傷、右足撕裂
    傷感染等傷害。本件事故，依臺南市政府警察局道路交通事
    故分析研判，被告在劃設禁止迴車標誌之路段，起駛迴車，
    未注意前後左右車輛，並未讓行進中之車輛優先通行肇事，
    原告尚未發現肇事因素，故被告應負肇事全責。
　㈡查被告之駕駛行為，違反道路交通安全規則第39條第1項第7
    款及道路交通管理處罰條例第45條第1項第10款、第49條第1
    項第2款等規定，顯有過失，原告亦因此受有前揭傷害，是
    被告之過失行為與原告之受傷結果間自具有因果關係，而屬
    侵權行為甚明，原告依據民法第184條第1項前段、第191條
    之2前段、第193條第1項、第195條第1項，請求被告賠償①.
    醫療費用新臺幣(下同)137,474元、②看護費用72,000元、③
    勞動力減損1,573,372 元、④增加生活上支出17,519元、⑤機
    車損害23,909元、⑥精神慰撫金526,548元。及本件事故原告
    已受領汽機車強制險之理賠93,562元等語。  
　㈢聲明：被告應給付原告2,402,813元，及自起訴狀繕本送達翌
    日起至清償日止，按週年利率5％計算之利息；併願供擔保請
    准宣告假執行。
二、被告答辯略以：
　㈠本件交通事故，被告不爭執有行車疏失及應負賠償責任。對
    於原告各項請求賠償，其中醫療費用137,474元及增加生活
    上支出17,519元，被告沒有意見。看護費用，依據診斷證明
    書，看護期間是1月，同意賠償36,000元，其餘費用有意見
    。機車修復費用沒有意見，但應計算折舊。至於勞動力減損
    部分，原告右腳第二腳趾只有半截被截除，從失能程度表，
    無法認定失能程度，應該經過醫院鑑定之後才能認定。
　㈡被告尊重鑑定報告對於勞動減損的鑑定結果。但本件事故發
    生時，原告18歲，據了解原告平常跟父親一起從事水電工作
    ，故認為原告勞動力減損之請求按基本工資2萬4千元計算，
    金額偏高。另外，原告雖然減縮精神慰撫金的金額，被告仍
    認為過高等語。　　　　
三、本件兩造經證據調查及協議，對於下列事實不爭執：
　 ㈠甲○○於109年11月25日7時20分許，駕駛甲車沿臺南市永康區
     大灣路自東往西方向行駛，途經該路段863 號前時，在設
     有禁止迴車標誌之路段，貿然迴轉，適同向在後原告騎乘
     乙車行駛至此，雙方因而發生碰撞，致乙○○受有右側股骨
     幹粉碎性骨折、右側第二腳趾開放性骨折、右側手指撕裂
     傷、右足撕裂傷感染之傷害。
   ㈡上開交通事故，經原告提出告訴，由臺灣臺南地方檢察署偵
     結(案號：110年度調偵字第1479號)聲請簡易判決處刑，本
     院刑事庭業以110年度交簡字第2622號審理，判處被告有期
     徒刑貳月確定。
   ㈢本件交通事故，被告於劃設禁止迴車標誌之路段，貿然迴轉
     ，為肇事原因，原告無肇事原因。
   ㈣被告對於原告下列請求之賠償項目及金額，均不爭執，同
　　 意如數賠償： 
     1.醫療費用137,474元。
     2.看護費用36,000元。
     3.增加生活上支出17,519元。
     4.機車損害23,909元。
    ㈤原告已受領汽機車強制責任險之理賠93,562元。
四、本件原告主張被告有上開行車疏失，導致原告身體受傷及騎
    乘之乙車受損，應負賠償全責乙節，為被告所不爭執，復經
    本院依職權調閱110年度交簡字第2622號刑事案卷核閱無誤
    ，可信為真實。是原告依據侵權行為之法律關係，請求被告
    負賠償責任，於法有據。及原告請求之各項賠償，其中醫療
    費用137,474元、看護費用36,000元、增加生活上支出17,51
    9元及機車損害修復費用23,909元，均為被告所不爭執，同
    意賠償，其餘請求則據被告答辯如上。是本件爭執事項厥為
    ：①看護費用應該以全日2,400元或一日1,200元計算？②勞動
    能力減損程度及合理賠償金額為何？③原告請求精神慰撫金
    是否公允適當？經查：　　
  ㈠關於看護費用方面：兩造爭執者在於原告需人全日即24小時
    或半日即12小時看護，本院審閱奇美醫療財團法人奇美醫院
    檢送之病歷(含住院護理過程紀錄)，原告到院時，受傷部位
    集中於肢體外傷，頭部、胸部及腹部均無受傷，意識清楚，
    住院期間主要照護者為母親，能由口進食，能自行排便，常
    獨自臥床休息，住院後期能以助行器步行，以拐杖如廁，日
    常生活不需協助等情狀，認原告出院後雖需人看護，但日常
    生活均能自理，意識清楚，生命徵象平穩，應無專人24小時
    看護需要，看護費用以半日1,200元計算較為合理，故原告
    請求賠償看護費用36,000元為有理由，逾此部分，不予准許
    。　　
  ㈡勞動能力減損部分：
　⒈查原告受傷時雖未成年，但109年間有薪資收入(王品餐飲股
    份有限公司西堤仁德中山店)，此有稅務電子閘門財產所得
    調件明細表在卷可參，可認原告有工作能力。然原告因本件
    事故，受有右側股骨幹粉碎性骨折及右側第二腳趾開放性骨
    折等傷害，治療逾一年，第二腳趾截肢，右側股骨幹骨折尚
    未癒合，估算原告勞動能力減損程度22%之結論，此有國立
    成功大學醫學院附設醫院111年6月2日函覆之病情鑑定報告
    書之記載可參。兩造對此鑑定結果均表示尊重，並未爭執，
    應可採認。
　⒉本件原告請求被告賠償勞動力能力減損，以當年度基本工資
    每月24,000元、上開減損程度、原告可工作期間48年(現年1
    7歲計算至65歲)及依霍夫曼式計算法扣除中間利息（首期給
    付不扣除中間利息），請求賠償1,573,372元。然依臺南市
    警察局永康分局110年9月16日函送之肇事相關資料，原告為
    高職在學學生(參見詢問筆錄)，上開薪資所得應為其假期打
    工收入，而非正式進入職場就業，因此工作期間應自滿20歲
    起算較為合理。準此，本件原告請求賠償勞動能力減損之損
    失1,471,898元【計算式：24,000×12×23.00000000×22％＝1,4
    71,898.24432，23.00000000為年別單利5%第45年霍夫曼累
    計係數)，小數點以下四捨五入】，逾此部分之請求，難認
    為合理，不予准許。　　　　
  ㈢原告精神慰金部分：
　⒈按不法侵害他人之身體、健康、名譽、自由、信用、隱私、
    貞操，或不法侵害其他人格法益而情節重大者，被害人雖非
    財產上之損害，亦得請求賠償相當之金額。此民法第195條
    第1項前段定有明文。而實務上對於慰撫金之量定，均斟酌
    實際加害情形、所造成之影響、被害人痛苦之程度、兩造之
    身分地位經濟情形及其他各種狀況，以核定相當之數額。
　⒉查原告於道路上正常行駛，因被告之違規行為，導致身體受
    傷，除受傷部位感受疼痛，影響生活作息，尚須往返就醫，
    造成時間及金錢之花費，精神上亦受有相當程度之痛苦，故
    原告就其所受非財產上之損害，請求被告賠償精神慰撫金，
    亦屬有據。爰審酌原告右側股骨幹骨折尚未癒合，有再次手
    術可能、兩造之勞保記錄、財產及所得資料，再斟酌兩造陳
    報之年齡、教育程度、工作情狀、家庭狀況及原告受傷程度
    等一切情狀，認原告請求精神慰撫金以50萬元為適當；逾此
    範圍之請求，則屬過高，不予准許。　　
　㈣綜上調查，本件原告所得請求之各項賠償依序為醫療費用137
    ,474元、看護費用36,000元、增加生活上支出17,519元、機
    車修復費用23,909元、勞動能力減損1,471,898元及精神慰
    撫金500,000元，總計為2,186,800元（計算式：137,474＋36
    ,000＋17,519元＋23,909＋1,471,898元＋500,000＝1,986,800）
    。　　　 
五、又按保險人依強制汽車責任保險法規定給付之保險金，視為
    加害人或被保險人損害賠償金額之一部分。加害人或被保險
    人受賠償請求時，得扣除之，強制汽車責任保險法第32條有
    明文規定。原告因本件事故，已依強制汽車責任保險法之規
    定向強制汽車責任保險之保險人請求給付，並已受領保險理
    賠金93,562，為兩造不爭執之事實，並有原告提出之存摺影
    本附卷可參，故原告請求之賠償金額扣除已受領之理賠金後
    應為2,093,238元。
六、綜上所述，本件原告依據侵權行為之法律關係，請求被告負
    賠償責任，於法有據。及原告所得請求之賠償扣除已受領之
    強制險理賠金後為2,093,238元。從而，本件原告請求被告
    給付2,093,238元，及自起訴狀繕本送達翌日即110年10月12
    日起至清償日止，按年利率百分之5計算之利息，為有理由
    ；逾此部分之請求，則無理由，不予准許。　　　
七、按各當事人一部勝訴、一部敗訴者，其訴訟費用，由法院酌
    量情形，命兩造以比例分擔或命一造負擔，或命兩造各自負
    擔其支出之訴訟費用。法院為終局判決時，應依職權為訴訟
    費用之裁判，此民事訴訟法第79條及第87條第1項定有明文
    。本件訴訟除原告支出第一審裁判費用24,859元及鑑定費用
    12,000元，兩造並無其餘費用支出，是本件訴訟費用額確定
    為36,859元，並按兩造勝敗程度酌定各應負擔之訴訟費用。
    又原告勝訴部分，業經陳明願供擔保請准宣告假執行，核無
    不合，併酌定相當擔保准許之，及依同法第392條第2、3項
    規定，職權宣告被告預供擔保免為假執行。另原告其餘之訴
    業經駁回，此部分假執行聲請即失所依附，併予駁回。
八、據上論結，本件原告之訴為一部有理由，一部無理由，依民
    事訴訟法第79條、第390條第1項、第392條第2、3項，判決
    如主文。
中　　華　　民　　國　　111 　年　　7 　　月　　22　　日
                  臺灣臺南地方法院新市簡易庭
　　　　　　　　　　　　　　　　　法  官　許蕙蘭 
上為正本係照原本作成。
如不服本判決，應於送達後20日內，向本院提出上訴狀並表明上
訴理由，如於本判決宣示後送達前提起上訴者，應於判決送達後
廿日內補提上訴理由書（須附繕本）。如委任律師提起上訴者，
應一併繳納上訴審裁判費。
中　　華　　民　　國　　111 　年　　7 　　月　　22　　日
                                  書記官  柯于婷